臺灣高雄地方法院刑事判決
111年度審訴字第620號
公  訴  人  臺灣高雄地方檢察署檢察官
被      告  黃純孝



上列被告因違反毒品危害防制條例案件，經檢察官提起公訴（11
1年度毒偵字第1779號），因被告於準備程序進行中就被訴事實
為有罪之陳述，經本院裁定改依簡式審判程序審理，判決如下：
    主  文
黃純孝施用第一級毒品，處有期徒刑陸月，如易科罰金，以新臺
幣壹仟元折算壹日。
    事  實
一、黃純孝基於施用第一級毒品海洛因及第二級毒品甲基安非他
    命之犯意，於民國111年4月4日23時36分為警採尿時起回溯72
    小時內之某時（不含公權力拘束時間），在其友人位於高雄市
    大寮區之住處內，以燒烤粉末吸食煙霧之方式，同時施用混
    有第一級毒品海洛因、第二級毒品甲基安非他命成分之粉末
    1次。嗣黃純孝因行跡可疑為警盤查，經警發現其為列管之毒
    品應受尿液採驗人口，經徵得其同意於111年4月4日23時36分
    許採集其尿液送驗後，結果呈嗎啡、可待因、安非他命及甲
    基安非他命陽性反應，遂悉上情。
二、案經高雄市政府警察局鳳山分局報告臺灣高雄地方檢察署檢
    察官偵查起訴。　　
    理  由
壹、程序部分：
一、本件被告黃純孝所犯非死刑、無期徒刑、最輕本刑為3年以
    上有期徒刑之罪或高等法院管轄第一審案件，其於準備程序
    進行中，就被訴事實為有罪之陳述，經告知簡式審判程序之
    旨，並聽取當事人之意見後，本院認宜進行簡式審判程序，
    爰依刑事訴訟法第273條之1第1項規定，裁定進行簡式審判
    程序。又因改行簡式審判程序之故，依刑事訴訟法第159條
    第2項之規定，本件不受同法第159條第1項傳聞法則之限制
    ，合先敘明。
二、被告前因施用毒品案件，經法院裁定送觀察、勒戒後，因認
    有繼續施用毒品傾向，復經法院裁定令入戒治處所施以強制
    戒治，嗣於110年10月8日停止處分釋放出所，並由臺灣高雄
    地方檢察署檢察官以110年度戒毒偵字第117號為不起訴處分
    確定等情，有臺灣高等法院被告前案紀錄表在卷可查，是被
    告於前開強制戒治執行完畢釋放後，3年內再犯本案施用第
    一、二級毒品犯行，檢察官依毒品危害防制條例第23條第2
    項規定予以追訴，應屬適法。
貳、實體部分：　　
一、上揭犯罪事實，業據被告於偵訊及本院審理時坦承不諱（見
    毒偵卷第79至81頁，本院卷第69、85頁），且有採尿同意書
    、正修科技大學超微量研究科技中心尿液檢驗報告、尿液採
    證代碼對照表、尿液檢體監管紀錄查核表等件在卷可稽（見
    警卷第8至11頁），足認被告前揭任意性自白與事實相符，
    應堪採為本案認定事實之依據。從而，本案事證明確，被告
    上開犯行堪予認定，應依法論科。
二、論罪科刑：　　
  ㈠核被告所為，係犯毒品危害防制條例第10條第1項施用第一級
    毒品罪、同條例第2項施用第二級毒品罪。被告施用前持有
    第一、二級毒品之低度行為，分別為施用毒品之高度行為所
    吸收，均不另論罪。另被告係以單一施用毒品行為，同時觸
    犯施用第一、二級毒品罪，為想像競合犯，應依刑法第55條
    前段規定，從一重之施用第一級毒品罪處斷。
  ㈡就被告是否構成累犯一事，檢察官並未為主張，遑論具體指
    出證明方法，依最高法院刑事大法庭110年度台上大字第566
    0號裁定意旨，本院自無庸就此部分依職權調查並為相關之
    認定，且被告此部分前科素行僅須依刑法第57條第5款規定
    於量刑時予以審酌即可，附此敘明。
  ㈢爰以行為人之責任為基礎，審酌被告明知毒品有害於人體，
    猶無視於國家對於杜絕毒品犯罪之禁令，為本案施用毒品之
    行為，不僅戕害自己身體健康，更助長毒品氾濫，所為誠屬
    不該。惟念及被告犯後坦承犯行，態度尚可，且施用毒品乃
    自戕行為，對社會造成之危害尚非直接甚鉅。兼衡被告於本
    院自陳之生活經濟狀況及智識程度（見本院卷第89頁）、素
    行（如卷附臺灣高等法院被告前案紀錄表所示）等一切情狀
    ，量處如主文所示之刑，並諭知易科罰金之折算標準。
據上論斷，應依刑事訴訟法第273條之1第1項、第299條第1項前
段，判決如主文。
本案經檢察官呂尚恩提起公訴，檢察官范文欽到庭執行職務。
中　　華　　民　　國　　111 　年　　 10 　月　　12　　日
                  刑事第五庭    法  官  林明慧
以上正本證明與原本無異。
如不服本判決應於收受送達後20日內向本院提出上訴書狀，並應
敘述具體理由；如未敘述上訴理由者，應於上訴期間屆滿後20日
內向本院補提理由書（均須按他造當事人之人數附繕本）「切勿
逕送上級法院」。　　
中　　華　　民　　國　　111 　年　　10　　月　　12　　日
                                書記官  鄭永媚
附錄本案論罪科刑法條： 
毒品危害防制條例第10條
施用第一級毒品者，處6 月以上5 年以下有期徒刑。
施用第二級毒品者，處3 年以下有期徒刑。